# 理财产品在新金融工具准则下的分类

提问人：bigxia07 时间：2019-04-22 20:40:58
公司购买了保本浮动、非保本浮动型理财产品还有结构性存款，请问新准则下这些理财产品在报表中如何列示

回答人：chenyiwei
1 、对于结构性存款的列报
一般来说结构性存款在新金融工具准则下是不能分拆的，而且该企业的结构性存款与利率、汇率、贵金属或大宗商品行情挂钩，故不能通过本金加利息的合同现金流量测试（SPPI），所以就整体指定为以公允价值计量且变动计入当期损益（FVTPL）类别的金融资产。当然实质上为固定利率的，其期末公允价值可按 “本金 + 按实质上固定利率计算的累计应计利息” 计算。
2 、对于理财产品的列报
对于保本保息类的理财产品等参考定期存款的列报，分类至以摊余成本计量的金融资产，报表上根据其原始期限和剩余期限，分别列报为 “其他流动资产”、“债权投资” 或 “一年内到期的非流动资产”；而不保本不保息或保本不保息的理财产品应分类为以公允价值计量且变动计入当期损益（FVTPL）
类别的金融资产，报表上根据其原始期限和剩余期限，分别列报为 “交易性金融资产”、“其他权益工具投资”、“其他非流动金融资产”、“一年内到期的非流动资产”等。
上述理财产品、定期存款等，取得时的原始剩余期限超过一年，但截至资产负债表日的剩余期限在一年以内（含一年）的，其中将于资产负债表日后一年内到期的部分应重分类到 “一年内到期的非流动资产” 项目列报。

提问人：ying0518 时间：2019-04-23 20:59:42
而不保本不保息或保本不保息的理财产品应分类为以公允价值计量且变动计入当期损益（FVTPL）类别的金融资产，报表上根据其原始期限和剩余期限，分别列报为“交易性金融资产”、“其他权益工具投资”、“其他非流动金融资产”、“一年内到期的非流动资产”等。
陈版，分类为 fvtpl 的理财产品按流动性是不是只能在交易性金融资产和其他非流动金融资产列报？其他权益工具投资是列报指定为 FVOCI 的非交易性金融资产。

回答人：chenyiwei
抱歉，不应作为其他权益工具投资。感谢指正。

提问人：surong09@ 时间：2019-04-23 22:55:53
陈版，您好！关于结构性存款看了您的解答，还是有点不明白，按理结构性存款为定期存款性质，在财报货币资金科目中列示，到期后产生的收益记入利息收入。另外最近公司购买一种理财产品（类似于余额宝），每天会有收益体现在理财账户中，请问这笔收益是否在当月入账？如果入账，是和本金一并体现在交易性金融资产中吗？

回答人：chenyiwei
在当月入账，体现在公允价值变动损益中，到交割时转入投资收益。

提问人：流波将月去 时间：2019-07-19 23:44:51
根据银保监会的规定，现在很多银行的理财产品都不允许是保本型的，而是划分了不同的风险等级。上市公司购买某银行风险等级最低的理财产品，本金与利息预期都是可确定的（实际上公司已经预提了利息收入）。根据新金融工具准则的规定，是不是所有的理财产品都不能分类在 “以摊余成本以摊余成本以摊余成本计量的金融资产” 了。

回答人：chenyiwei
基本上可以这样理解。在原准则下，理财产品也不应作为持有至到期投资或者贷款与应收款项。

提问人：liudi07 时间：2019-07-23 11:36:24
陈版，对于计入公允价值变动损益的保本理财收益，非经常性损益认定，是否还是可以认定经常性损益？

回答人：chenyiwei
至少对非金融企业不行。

提问人：小会计先生 时间：2019-12-12 08:05:26
陈版您好，而不保本不保息或保本不保息的理财产品应分类为以公允价值计量且变动计入当期损益（FVTPL）类别的金融资产，其公允价值是否可以按照购买时的价款和截止资产负债表应收取的理财利息来算（被审计单位的理财产品只有在赎回时才付利息）

回答人：chenyiwei
对低风险、收益确定性较大，本金损失风险基本可以忽略不计的的理财产品可能可以这样处理。其他风险较高的就不可以。